bg-BG: Дървена гръбна част и страни на укулеле: Акация; Въглеродни влакна; Кедър; Коа; Ламинат; Махагон; Манго; Клен; Ованкол; Палисандър; Сапеле; Смърч; Орех; Друго
lt-LT: Ukulelės nugarėlės ir šonų mediena: Akacija; Anglies pluoštas; Kedras; Koa; Laminatas; Raudonmedis; Mangas; Klevas; Ovangkolas; Palisandras; Sapelė; Eglė; Riešutmedis; Kita
ko: 우쿨렐레 후판 및 측판 목재: 아카시아; 탄소 섬유; 시더; 코아; 라미네이트; 마호가니; 망고; 메이플; 오방콜; 로즈우드; 사펠리; 스프루스; 월넛; 기타
hu: Ukulele hát- és oldalfája: Akác; Szénszál; Cédrus; Koa; Laminált; Mahagóni; Mangó; Juhar; Ovangkol; Rózsafa; Sapele; Lucfenyő; Dió; Egyéb
tr: Ukulele arka ve yan kısımları ahşap: Akasya; Karbon fiber; Sedir; Koa; Laminat; Maun; Mango; Akçaağaç; Ovangkol; Gül ağacı; Sapelli; Ladin; Ceviz; Diğer
hr-HR: Drvena leđa i stranice ukulele: Akacija; Karbonska vlakna; Cedar; Koa; Laminat; Mahagonij; Mango; Javor; Ovangkol; Palisandar; Sapele; Smreka; Orah; Ostalo
ru: Древесина задней и боковых частей укулеле: Акация; Углеродное волокно; Кедр; Коа; Ламинат; Махагони; Манго; Клён; Овангкол; Палисандр; Сапеле; Ель; Орех; Другое
en: Ukulele back and sides wood: Acacia; Carbon fiber; Cedar; Koa; Laminate; Mahogany; Mango; Maple; Ovangkol; Rosewood; Sapele; Spruce; Walnut; Other
fr: Bois du fond et des éclisses de l’ukulélé: Acacia; Fibre de carbone; Cèdre; Koa; Stratifié; Acajou; Manguier; Érable; Ovangkol; Palissandre; Sapelli; Épicéa; Noyer; Autre
sl-SI: Les za hrbtno stran in obod ukuleleja: Akacija; Ogljikova vlakna; Cedra; Koa; Laminat; Mahagonij; Mango; Javor; Ovangkol; Palisander; Sapele; Smreka; Oreh; Drugo
ja: ウクレレ裏板／側板材: アカシア; カーボンファイバー; シダー; コア; ラミネート; マホガニー; マンゴー; メイプル; オバンコール; ローズウッド; サペリ; スプルース; ウォルナット; その他
de: Holz von Boden und Zargen der Ukulele: Akazie; Carbon; Zeder; Koa; Laminat; Mahagoni; Mango; Ahorn; Ovangkol; Palisander; Sapele; Fichte; Walnuss; Andere
vi: Mặt lưng và hông đàn ukulele bằng gỗ: Acacia; Sợi carbon; Gỗ tuyết tùng; Koa; Gỗ ép; Gỗ gụ; Gỗ xoài; Gỗ phong; Ovangkol; Gỗ cẩm lai; Sapele; Gỗ vân sam; Gỗ óc chó; Khác
ro-RO: Lemnul pentru spatele și eclisele ukulelei: Acacia; Fibră de carbon; Cedru; Koa; Laminat; Mahon; Mango; Arțar; Ovangkol; Lemn de trandafir; Sapele; Molid; Nuc; Altele
zh-TW: 烏克麗麗背板和側板木材: 相思木; 碳纖維; 雪松; 夏威夷相思木; 合板; 桃花心木; 芒果木; 楓木; 古夷蘇木; 玫瑰木; 沙比利木; 雲杉; 胡桃木; 其他
th: ไม้ด้านหลังและด้านข้างของอูคูเลเล่: อะคาเซีย; คาร์บอนไฟเบอร์; ซีดาร์; โคอะ; ลามิเนต; มะฮอกกานี; ไม้มะม่วง; เมเปิ้ล; โอแวงคอล; โรสวูด; ซาปีลี; สปรูซ; วอลนัต; อื่นๆ
el: Ξύλο πίσω μέρους και πλαϊνών ουκουλέλε: Ακακία; Ανθρακόνημα; Κέδρος; Κόα; Laminate; Μαόνι; Μάνγκο; Σφενδάμι; Οβανγκόλ; Παλίσανδρος; Σαπέλι; Έλατο; Καρυδιά; Άλλο
sk-SK: Drevená zadná strana a boky ukulele: Akácia; Uhlíkové vlákno; Céder; Koa; Laminát; Mahagón; Mango; Javor; Ovangkol; Palisander; Sapele; Smrek; Orech; Iné
pt-BR: Ukulele madeira do fundo e laterais: Acácia; Fibra de carbono; Cedro; Koa; Laminado; Mogno; Manga; Maple; Ovangkol; Jacarandá; Sapele; Abeto; Nogueira; Outro
nb: Ukulelebunn og -sider av tre: Akasie; Karbonfiber; Seder; Koa; Laminat; Mahogni; Mango; Lønn; Ovangkol; Palisander; Sapele; Gran; Valnøtt; Annet
es: Tapa trasera y laterales de madera para ukelele: Acacia; Fibra de carbono; Cedro; Koa; Laminado; Caoba; Mango; Arce; Ovangkol; Palisandro; Sapeli; Abeto; Nogal; Otro
zh-CN: 尤克里里背侧板木材: 金合欢木; 碳纤维; 雪松木; 夏威夷相思木; 合板; 桃花心木; 芒果木; 枫木; 古夷苏木; 玫瑰木; 沙比利木; 云杉木; 胡桃木; 其他
da: Træ til ukulelens bagside og sider: Akacie; Kulfiber; Ceder; Koa; Laminat; Mahogni; Mango; Ahorn; Ovangkol; Palisander; Sapele; Gran; Valnød; Andet
sv: Träslag för ukulelens baksida och väggar: Akacia; Kolfiber; Ceder; Koa; Laminat; Mahogny; Mango; Lönn; Ovangkol; Rosenträ; Sapele; Gran; Valnöt; Övrigt
pt-PT: Madeira do fundo e faixas laterais do ukulele: Acácia; Fibra de carbono; Cedro; Koa; Laminado; Mogno; Mangueira; Ácer; Ovangkol; Pau-rosa; Sapele; Abeto; Nogueira; Outro
cs: Dřevo zadní desky a lubů ukulele: Akácie; Uhlíkové vlákno; Cedr; Koa; Laminát; Mahagon; Mango; Javor; Ovangkol; Palisandr; Sapele; Smrk; Ořech; Ostatní
nl: Ukulele achter- en zijkanthout: Acacia; Koolstofvezel; Cederhout; Koa; Laminaat; Mahonie; Mango; Esdoorn; Ovangkol; Palissander; Sapele; Sparrenhout; Walnoot; Anders
it: Legno di fondo e fasce dell'ukulele: Acacia; Fibra di carbonio; Cedro; Koa; Laminato; Mogano; Mango; Acero; Ovangkol; Palissandro; Sapele; Abete; Noce; Altro
fi: Ukulelen taustan ja kylkien puu: Akasia; Hiilikuitu; Setri; Koa; Laminaatti; Mahonki; Mango; Vaahtera; Ovangkol; Ruusupuu; Sapelli; Kuusi; Pähkinäpuu; Muu
pl: Drewno płyty tylnej i boków ukulele: Akacja; Włókno węglowe; Cedr; Koa; Laminat; Mahoń; Mango; Klon; Ovangkol; Palisander; Sapele; Świerk; Orzech; Inne